Regy Saputra Front-End Developer

Bandung, Indonesia | 0895326130662 | regysaputra27@gmail.com | regysaputra.tech | LinkedIn: Regy Saputra

RINGKASAN

Seorang Front-End Developer dengan pengalaman 1.5 tahun dalam membangun aplikasi web responsif dan berkinerja tinggi. Terampil dalam menggunakan React hooks, Redux, dan JavaScript untuk membuat antarmuka pengguna yang dinamis. Berkomitmen untuk selalu mengikuti tren dan teknologi pengembangan web terkini.

PENGALAMAN

SCCIC - Bandung, Indonesia

Back-End Engineering Intern (Agustus 2020 - Desember 2020)

- Bekerja sama dengan developer lain untuk membuat and maintenance API.
- Mengimplementasikan perbaikan yang dapat meningkatkan performa aplikasi

Fikri Learning Center - Bandung, Indonesia

Web Developer (Februari 2022 - Juli 2022)

- Membuat Admin Dashboard.
- Membuat Landing Page.
- Mengelola dan mengoptimalisasikan website pada berbagai browser dan fungsi yang dinginkan.

Fiverr

Freelance Front-End Developer (September 2022 – Agustus 2023)

- Bekerja sama dengan programmer lain untuk memenuhi ketentuan, tujuan, dan aspek fungsional proyek
- Meningkatkan user experience dengan membuat struktur, navigasi, dan optimalisasi halaman website.

PENDIDIKAN

Universitas Pendidikan Indonesia (2017)

Ilmu Komputer - IPK 3.2

SMAS Alfa Centauri (2012-2015)

Jurusan IPA

KEMAMPUAN

Tools

HTML, CSS, Javascript, VSCode, React.JS, Next.JS, Tailwind, Bootstrap, PostgreSQL

Hard Skills

TroubleShooting, Debugging, Web Design, Writing Blog

Soft Skills

Problem Solving, Critical Thinking, Managemen Waktu

Skill Bahasa

Bahasa Indonesia, Bahasa Inggris